# 期权会计处理

提问人：hdzhangc 时间：2013-08-06 16:37:33
请教陈版主： 企业 6 月 1 日卖出某金属看跌期权，期权价格 20 元，执行价格 5000 元，到期日 8 月 30 日。结算方式：以现金结算。企业于 6 月 1 日收到权利保证金 1000 元，将其认定为交易性金融负债。 请问： 1 、企业将其认定为交易性金融负债是否正确？
2 、 6 月 30 日，企业是否确认公允价值变动损益？如何确认公允价值变动金额？公允价值变动金额等于该项期权价格变动额、还是该项期权内在价值变动额？ 谢谢！

回答人：chenyiwei
期末确认为交易性金融资产或负债的应该是该期权本身的公允价值。权利保证金确认为常规负债，不能将权利保证金的实收金额确认为交易性金融负债。对于金融工具的公允价值估值应遵循《企业会计准则第 22 号——金融工具确认和计量》第七章的规定，如有活跃市场的，则采用活跃市场报价；不存在活跃市场的，应采用估值技术确定。即，如果该期权本身有活跃市场的，则优先采用市价作为公允价值的确定依据，只有在没有活跃市场时才采用内在价值等估值技术。

提问人：hdzhangc 时间：2013-08-06 22:26:27
您好:非常感谢您的讲解！ 1 、根据《企业会计准则 24 号——套期工具》，“（一）对于期权，企业可以将期权的内在价值和时间价值分开，只就内在价值变动将期权指定为套期工具；”，这一点是否是说:只应该将期权价格中包含的内在价值确认为交易性金融负债？
2 、企业卖出看跌期权时，收到的权利保证金不等同于卖出时期权公允价值么？初始确认时，收到的权利保证金确认为普通负债、期权公允价值确认为交易性金融负债，那么交易性金融负债对应应当确认什么？谢谢！

回答人：chenyiwei
2 、权利保证金的金额不一定等于期权的公允价值。具体请注意查阅相关的交易规则予以核实。期权公允价值变动的对应科目是公允价值变动损益。

回答人：chenyiwei
1 、你所引用的套期保值会计准则规定仅限于套期会计方法的运用，不能将其扩展到一般性的交易型金融工具的确认和计量。

提问人：hdzhangc 时间：2013-08-07 16:57:44
谢谢！我是否可以这样理解：初始确认时，即企业卖出看跌期权收到权利保证金时，将权利保证金中包含的期权公允价值部分做为交易性金融负债，权利保证金与期权公允价值差额做为普通负债？期末公允价值变动计入公允价值变动损益。

回答人：chenyiwei
权益保证金单独确认为一项负债；卖出的期权按照公允价值计量，可能是金融资产或者金融负债，其公允价值变动计入损益。

提问人：zhangxuejun 时间：2014-07-31 20:31:41
你好陈老师，把权力保证金作为常规负债是不是不太好？因为这笔钱我不管最后买家行权与否我都不需要支付了，是否放入交易性金融负债比较好？@chenyiwei

回答人：chenyiwei
保证金本身不是衍生工具，因此不建议作为交易性金融资产或负债。

提问人：awakenstriving 时间：2015-06-29 15:53:21
陈老师，公司买入50ETF期权合约，支付价款 10000 元，期末公允价值变动为-1000元，请问支付的价款是否作为往来款？还是作为金融资产核算？如果作为往来款，那么可以确认为其他应收款？

回答人：chenyiwei
请核实这是否应为期末被冻结的保证金？如果是，可以列报为其他应收款。其他情况下不建议这样处理。如果属于开仓手续费，则应直接借记当期投资收益。

提问人：awakenstriving 时间：2015-06-29 22:25:17
陈老师，公司以 10000 元买入 10 份50ETF股票期权合约，期末产生了公允价值变动损失-1000元，那么支付的合约购买价款是否可以计入衍生金融工具-权益类工具？谢谢

回答人：chenyiwei
累积公允价值变动损失作为交易性金融负债（或衍生金融负债）。

提问人：CPA 木子 时间：2016-11-14 22:55:40
陈老师，公司收到的50ETF权利金，此权利金是有市场公允价值，而且可以查询，请问： 1 、公司收到此项权利金计入哪个科目合适？ 2 、期末该50ETF合约权利金公允价值变动，公允价值变动损益的对应科目应该是哪个科目？可否计入衍生金融资产/负债？谢谢！

回答人：chenyiwei
1 、收到的权利金能否由公司自主支配使用？有何限制？ 2 、以公允价值计量且其变动计入当期损益的金融资产，报表列报中如金额较大的，可单独设置衍生金融资产、衍生金融负债项目。

提问人：CPA 木子 时间：2016-11-15 15:07:30
@chenyiwei 权利金使用是不受到限制的，是否可以把这部分权利金直接计入衍生金融负债？谢谢

回答人：chenyiwei
权利金本身应确认为货币资金。同时按照相同金额作为衍生金融负债的当日公允价值，初始确认一项衍生金融负债。